# 应收账款逾期利息收入

提问人：小 张 5736 时间：2021-01-06 00:20:00
求助陈版主，我方公司于 2015 年向对方支付商品，对方一直未支付货款，直到 2020 年经过诉讼才全额偿还欠款，并根据诉讼计息规则赔偿一定利息，已于年末对方签订尝付利息的协议，协议详细计算了相关利息 2800 万元，并约定 10 个工作日支付（即在 2021 年 1 月份）。①请问该部分利息收入如何入账，是根据协议做在 2020 年，还是在实际收到钱时再入账，假设该协议中有别的公司对其进行担保，预计收回的风险很小，能否做在2020 年，或者基于 2021 年 1 月初已收回该款项，能否做在 2021 年②相关利息计入什么科目，是直接计入财务费用—利息收入还是营业外收入

回答人：chenyiwei
取决于截至 2020 年末，根据当时可获得的信息，该款项的本金和利息的回收是否存在重大不确定性。如果不存在重大不确定性的，可以计提截至年末的应计利息，计入 2020 年度的“财务费用——利息收入”。如果不确定性较大，则可能要到实际收回款项时才能确认。
另外，如果资产负债表日后收回款项的，需谨慎考虑该事项属于资产负债表日后调整事项还是非调整事项。如果在次年 1 月初就收回款项的，很可能是调整事项，但如果是因为债务人在资产负债表日后获得了财务资助导致其基本面发生改变的，则属于非调整事项。